臺灣高雄地方法院刑事判決　　　　　 100年度審訴字第2033號
公　訴　人　臺灣高雄地方法院檢察署檢察官
被　　　告　黃顯勝
　　　　　　　　　　（另案於法務部矯正署高雄監獄執行中）
上列被告因違反毒品危害防制條例案件，經檢察官提起公訴（10
0 年度毒偵字第2407號），被告於準備程序中就被訴事實為有罪
之陳述，經本院告知簡式審判程序之旨，並聽取被告與公訴人之
意見後，本院裁定進行簡式審判程序，判決如下：
    主  文
黃顯勝施用第一級毒品，處有期徒刑拾月；又施用第二級毒品，
處有期徒刑陸月；又持有第一級毒品，處有期徒刑參月，扣案之
第一級毒品海洛因壹包（含包裝袋，驗餘淨重零點壹肆陸公克）
，沒收銷燬之。應執行有期徒刑壹年陸月，扣案之第一級毒品海
洛因壹包（含包裝袋，驗餘淨重零點壹肆陸公克），沒收銷燬之
。
    事  實
一、黃顯勝前於民國97年間，因施用毒品案件，經本院以97年度
    審毒聲字第369 號裁定送觀察、勒戒後，認有繼續施用毒品
    之傾向，復經本院以97年度審毒聲字第1745號裁定令入戒治
    處所施以強制戒治，於98年9 月28日執行完畢釋放出所，並
    經臺灣高雄地方法院檢察署檢察官以98年度戒毒偵字第357
    號為不起訴處分確定。詎仍不知悔改，且未戒除毒癮，於上
    開強制戒治執行完畢釋放後5 年內，(一)先基於施用施用第一
    級毒品海洛因之犯意，於100 年2 月21日1 、2 時許，在其
    高雄市○○區○○街130 巷26號住處，以將海洛因摻入香菸
    中吸食之方式，施用第一級毒品海洛因1 次；(二)復基於施用
    第二級毒品甲基安非他命之犯意，於100 年2 月22日13時55
    分許採尿時起回溯96小時內，在上開住處，以將甲基安非他
    命摻入香菸中吸食之方式，施用第二級毒品甲基安非他命1
    次。(三)另基於持有第一級毒品海洛因之犯意，於100 年2 月
    22日12時許，在高雄市○鎮區○○路愛國超市前，以新臺幣
    1,00 0元之代價向姓名年籍不詳，綽號「國仔」之成年男子
    購買第一級毒品海洛因1 小包後非法持有之。嗣於同日13時
    許，在高雄市三民區○○○路488 巷16號前因騎乘機車闖紅
    燈為盤查而查獲，並扣得上開海洛因1 小包（驗餘淨重
    0.146 公克），經徵得其同意後採尿送驗，結果呈安非他命
    、甲基安非他命及嗎啡陽性反應，始悉上開犯情。
二、案經高雄市政府警察局前鎮分局報請臺灣高雄地方法院檢察
    署檢察官偵查起訴。
    理  由
一、按被告黃顯勝所為係犯死刑、無期徒刑、最輕本刑為3 年以
    上有期徒刑以外之罪，其於準備程序中就被訴事實為有罪之
    陳述，經受命法官告知簡式審判程序之旨，並聽取公訴人、
    被告之意見後，本院合議庭認為適宜由受命法官獨任進行簡
    式審判程序，依刑事訴訟法第273 條之1 第1 項規定，裁定
    由受命法官獨任進行審判程序，合先敘明。
二、上揭事實，業據被告於本院審理時供承不諱，且被告於100
    年2 月22日13時許，因形跡可疑經警盤查，並採集尿液送檢
    驗之結果，呈現嗎啡及甲基安非他命陽性反應，此有高雄市
    立凱旋醫院100 年4 月10日濫用藥物尿液檢驗報告（檢體編
    號：I-100070）、濫用藥物尿液檢體監管記錄表（編號：I-
    100070）各1 份在卷可稽；又扣案之白色粉末1 包，經送驗
    呈海洛因陽性反應，有高雄市立凱旋醫院100 年5 月31日高
    市凱醫驗字第15596 號濫用藥物成品檢驗鑑定書1 份附卷可
    參。是被告之任意性自白核與事實相符，洵堪採為論罪科刑
    之依據。本案事證明確，被告犯行，堪以認定。
三、按觀察、勒戒或強制戒治執行完畢釋放後，5 年內再犯第10
    條之罪者，檢察官或少年法院（地方法院少年法庭）應依法
    追訴或裁定交付審理，毒品危害防制條例第23條第2 項定有
    明文。查被告黃顯勝前因施用毒品案件，經本院以97年度審
    毒聲字第369 號裁定送觀察、勒戒後，認有繼續施用毒品之
    傾向，復經本院以97年度審毒聲字第1745號裁定令入戒治處
    所施以強制戒治，於98年9 月28日執行完畢釋放出所等節，
    有臺灣高雄地方法院檢察署刑案資料查註紀錄表、全國施用
    毒品案件紀錄表及臺灣高等法院被告前案紀錄表各1 份在卷
    可參，是被告於強制戒治執行完畢釋放後5 年內，再犯本件
    施用毒品犯行，揆諸前開說明，自應依法論科。
四、按海洛因及甲基安非他命為毒品危害防制條例第2 條第2 項
    第1 款、第2 款所規定之第一級及第二級毒品，故核被告所
    為，係犯毒品危害防制條例第10條第1 項之施用第一級毒品
    海洛因罪、同條例第10條第2 項之施用第二級毒品甲基安非
    他命罪、同條例第11條第1 項持有第一級毒品罪。其施用第
    一級毒品海洛因與第二級毒品甲基安非他命前分別持有海洛
    因、甲基安非他命之低度行為，應為施用之高度行為所吸收
    ，均不另論罪。又被告上開犯行間，犯意各別，行為互殊，
    應予分論併罰。本院審酌被告經觀察勒戒、強制戒治執行完
    畢後，仍不知悔改，不思戒絕其毒癮而再次違犯本件施用毒
    品罪及持有毒品罪，顯然缺乏戒絕毒品之決心，有入監矯治
    之必要，惟念其於犯罪後坦承犯行及所犯為自戕行為等一切
    情狀，量處如主文所示之刑，並定其應執行刑，以資懲儆。
五、末查，本件扣案之白色粉末1 包，經送驗結果，呈海洛因陽
    性反應（含包裝袋，驗後淨重0.146 公克），業如前述，因
    海洛因屬第一級毒品，故不問屬於犯人與否，應依毒品危害
    防制條例第18條第1 項前段之規定，宣告沒收銷燬之；又包
    裝該等粉末所用之殘渣袋1 只，因與其上殘留之毒品難以析
    離，亦無析離實益，當應整體視為毒品，不問屬於犯人與否
    ，均應依毒品危害防制條例第18條第1 項前段規定，宣告沒
    收銷燬之。至鑑驗耗用之毒品既已費失，自無庸宣告沒收銷
    燬，併此敘明。
據上論斷，應依刑事訴訟法第273 條之1 、第284 條之1 、第29
9 條第1 項前段，毒品危害防制條例第10條第1 項、第2 項、第
11條第1 項、第18條第1 項前段，刑法第11條、第51條第5 款，
判決如主文。
本案經檢察官李英霆到庭執行職務。
中　　華　　民　　國　 100　　年　　8 　　月　　24　　日
                刑事第十庭  法　官  楊珮瑛
以上正本證明與原本無異。
如不服本判決應於收受送達後10日內向本院提出上訴書狀，並應
敘述具體理由；如未敘述上訴理由者，應於上訴期間屆滿後20日
內向本院補提理由書（均須按他造當事人之人數附繕本）「切勿
逕送上級法院」。
中　　華　　民　　國　 100　　年　　8 　　月　　24　　日
　　　　　　　　　　　　　　 書記官  陳莉庭
附錄本件論罪科刑法條全文
毒品危害防制條例第10條
施用第一級毒品者，處6 月以上5 年以下有期徒刑。
施用第二級毒品者，處 3 年以下有期徒刑。
毒品危害防制條例第11條第1 項
持有第一級毒品者，處三年以下有期徒刑、拘役或新臺幣五萬元
以下罰金。
